臺灣板橋地方法院刑事判決　　　　　　　　　　　　九十三年度訴字第一○四五號
　　公　訴　人　臺灣板橋地方法院檢察署檢察官
　　被　　　告　甲○○
右列被告因違反毒品危害防制條例案件，由檢察官提起公訴（九十三年度毒偵字第一
九一九號），經本院合議庭裁定由受命法官獨任進行簡式審判程序，判決如左：
    主      文
甲○○連續施用第一級毒品，處有期徒刑壹年；又連續施用第二級毒品，處有期徒刑
陸月。應執行有期徒刑壹年肆月。
    事　　　實
一、甲○○前因施用第二級毒品安非他命案件，於民國（下同）八十八年十月二十日
    ，經本院以八十八年度毒聲字第六六三七號裁定送觀察、勒戒，嗣認無繼續施用
    毒品之傾向，於八十八年十一月二日，經臺灣板橋地方法院檢察署檢察官以八十
  　八年度毒偵緝字第二五四號為不起訴處分確定（八十八年十一月二日釋放）；又
    因施用第一級毒品海洛因案件，於九十一年五月三十日，經本院以九十一年度毒
    聲字第一七三○號裁定送觀察、勒戒後，因認有繼續施用毒品之傾向，於九十一
    年六月十七日，經本院以九十一年度毒聲字第一九一九號裁定送強制戒治，並由
    檢察官聲請簡易判決處刑（於九十一年九月二十七日，經本院以九十一年度重簡
    字第八六三號刑事簡易判決判處有期徒刑六月，嗣於同年十一月十八日確定〈尚
    未執行完畢〉─不致使本案犯構行成累犯），另強制戒治部分於九十一年十一月
    七日，經本院九十一年度毒聲字第三七○四號裁定停止戒治，所餘期間付保護管
    束（九十二年六月十六日保護管束期滿），期滿未經撤銷。詎甲○○仍不知悔改
    ，竟分別基於施用第一級毒品海洛因、第二級毒品安非他命之概括犯意，自九十
    三年一月二十九日起至九十三年八月十五日止，於臺北市○○區○○路路邊、臺
    北縣蘆洲市○○街一三八巷五號四樓等處，多次以針筒注射之方式施用第一級毒
    品海洛因及以自製吸食器施用第二級毒品安非他命。期間先於九十三年一月二十
    九日二十三時三十分許，為警在臺北縣蘆洲市○○路四十一巷巷口查獲，嗣於九
    十三年八月十五日十九時三十分許，復為警在臺北縣蘆洲市○○街一三八巷五號
    四樓緝獲。
二、案經臺北市政府警察局移送臺灣板橋地方法院檢察署檢察官偵查起訴。
　　理　　  由
一、按刑事訴訟法於九十二年二月六日修正公布，依該法第二百八十四條之一之規定
    ，除簡式審判程序及簡易程序案件外，第一審應行合議審判，復依同法第二百七
    十三條之一第一項之規定，除被告所犯為死刑、無期徒刑、最輕本刑為三年以上
    有期徒刑之罪或高等法院管轄第一審案件者外，於第一次審判期日前之準備程序
    進行中，被告先就被訴事實為有罪之陳述時，審判長得告知被告簡式審判程序之
    旨，並聽取當事人、代理人、辯護人及輔佐人之意見後，裁定進行簡式審判程序
    。查被告甲○○所犯係死刑、無期徒刑、最輕本刑為三年以上有期徒刑以外之罪
    ，其於準備程序中就被訴事實為有罪之陳述，經法官告知簡式審判程序之旨，並
    聽取公訴人、被告之意見後，業經本院合議庭依上開修正公布施行之刑事訴訟法
    規定裁定由受命法官獨任進行簡式審判程序，合先敘明。
二、訊據被告甲○○坦承前開犯罪事實，而被告於前開時、地經警查獲而採集之尿液
    檢體經檢驗，結果呈甲基安非他命、鴉片類陽性反應，此有臺北市政府警察局刑
    事警察大隊毒品案件尿液委驗單、台灣檢驗科技股份有限公司於九十三年二月十
    三日出具之濫用藥物尿液檢驗報告各一紙（見臺灣板橋地方法院檢察署九十三年
    度核退字第二一○八號卷第三十六頁、第三十八頁）附卷可稽，堪認被告前開施
    用第一級毒品海洛因、第二級毒品安非他命之自白與事實相符。查被告甲○○前
    因施用第二級毒品安非他命案件，於八十八年十月二十日，經本院以八十八年度
    毒聲字第六六三七號裁定送觀察、勒戒，嗣認無繼續施用毒品之傾向，於八十八
    年十一月二日，經臺灣板橋地方法院檢察署檢察官以八十八年度毒偵緝字第二五
    四號為不起訴處分確定（八十八年十一月二日釋放）；又因施用第一級毒品海洛
    因案件，於九十一年五月三十日，經本院以九十一年度毒聲字第一七三○號裁定
    以九十一年度毒聲字第一九一九號裁定送強制戒治，嗣於九十一年十一月七日，
    經本院九十一年度毒聲字第三七○四號裁定停止戒治，所餘期間付保護管束（九
    十二年六月十六日保護管束期滿），期滿未經撤銷，此有該等刑事裁定、不起訴
    處分書及臺灣高等法院被告全國前案紀錄表足稽，被告所為符合毒品危害防制條
    例第二十三條第二項之規定。從而，本案事證已臻明確，被告犯行洵堪認定，自
    應依法論科。
三、核被告甲○○所為，係犯毒品危害防制條例第十條第一項之施用第一級毒品罪、
    同條例第十條第二項之施用第二級毒品罪。被告施用前後持有第一級毒品海洛因
    、第二級毒品安非他命之低度行為各為其施用之高度行為所吸收而不另論罪。被
    告多次施用第一級毒品海洛因、第二級毒品安非他命等犯行，時間緊接、方法相
    同、觸犯構成要件相同之罪名，顯係基於概括之犯意為之，為連續犯，應各依刑
    法第五十六條之規定論以一罪，並均依法加重其刑。起訴書雖未敘及被告於九十
    三年一月二十九日及九十三年一月三十日十一時十分為警採尿前九十六小時內某
    時點分別施用第一級毒品海洛因、第二級毒品安非他命各一次以外之本案其餘犯
    行，惟該等部分與起訴之犯罪事實有連續犯之裁判上一罪關係，為起訴效力所及
    ，本院自應併予審理。被告所犯上開二罪，犯意各別，行為互殊，觸犯構成要件
    相異之罪名，自應分論併罰。爰審酌被告之犯罪動機、目的、手段、品行、智識
    程度、所生危害、犯罪後坦承犯行，態度尚佳等一切情狀，各量處如主文所示之
    刑，並定其應執行刑，以資懲儆。
據上論斷，應依刑事訴訟法第二百七十三條之一第一項、第二百九十九條第一項前段
，毒品危害防制條例第十條第一項、第二項、第二十三條第二項，刑法第十一條前段
、第五十六條、第五十一條第五款，判決如主文。
本案經檢察官楊仲農到庭執行職務。
中      華      民      國    九十三    年     八     月    三十一      日
                                      臺灣板橋地方法院刑事第十五庭
                                          法  官  陳  鴻  清
右正本証明與原本無異
如不服本判決，應於判決送達後十日內，向本院提出上訴狀。
                                          書記官  林　蔚　然
中      華      民      國    九十三    年     八     月    三十一      日
附錄本案論罪科刑法條全文：
毒品危害防制條例第十條：
施用第一級毒品者，處六月以上五年以下有期徒刑。
施用第二級毒品者，處三年以下有期徒刑。
